【裁判字號】    98,上訴,3825
【裁判日期】    981224
【裁判案由】    違反槍砲彈藥刀械管制條例
【裁判全文】
臺灣高等法院刑事判決                98年度上訴字第3825號
上  訴  人
即  被  告  甲○○
                    號（另案在臺灣桃園監獄執行中）
指定辯護人  本院公設辯護人 王永炫
上  訴  人
即  被  告  乙○○
                    （另案在臺灣臺北監獄臺北分監執行中）
指定辯護人  葉鞠萱律師
上列上訴人因違反槍砲彈藥刀械管制條例案件，不服臺灣板橋地
方法院97年度訴字第5074號，中華民國98年 8月11日第一審判決
（起訴案號：臺灣板橋地方法院檢察署97年度偵字第9904、1550
1、16230號），提起上訴，本院判決如下：
    主  文
上訴駁回。
    事  實
一、甲○○有違反就業服務法前科，又於民國92年間因違反毒品
    危害防制條例案件，經原審於93年 8月16日以92年度易字第
    2498號判處有期徒刑5月、3月，定應執行有期徒刑 7月，於
    93年 8月16日確定，於94年間因違反前開條例案件，經本於
    94年7月25日以94年度簡字第3111號判處有期徒刑6月，於94
    年8月12日確定，前2案接續執行，於95年5月5日縮刑期滿執
    行完畢（於本件構成累犯），於95年間因違反槍砲彈藥刀械
    管制條例等案件，經原審於97年6月27日以97年度重緝字第4
    號，就違反槍砲彈藥刀械管制條例案件部分判處有期徒刑 2
    年7月、3月，就違反毒品危害防制條例案件部分判處有期徒
    刑3月，定應執行有期徒刑3年，於97年8月4日確定，於96年
    間因違反毒品危害防制條例案件，經臺灣桃園地方法院於97
    年12月26日以97年度審易字第1951號判處有期徒刑 3月，於
    98年 1月19日確定，於96年間因違反毒品危害防制條例等案
    件，經原審於97年 4月28日以97年度易字第58號，就違反毒
    品危害防制條例案件部分判處有期徒刑 6月，就偽造文書罪
    部分判處有期徒刑5月，定應執行有期徒刑10月，於97年7月
    21日撤回臺灣高等法院97年度上易字第1384號上訴確定，現
    於臺灣桃園監獄執行；乙○○有違反槍砲彈藥刀械管制條例
    、麻醉藥品管理條例等案件前科，另於96年間因違反毒品危
    害防制條例案件，經原審於96年6月14日以96年度訴字第158
    6號，就施用第一級毒品罪部分判處有期徒刑7月，就施用第
    二級毒品罪部分判處有期徒刑 4月，定應執行有期徒刑10月
    確定，於96年10月17日撤回臺灣高等法院96年度上訴字第41
    31號上訴確定，嗣經減刑為有期徒刑3月又15日、2月，定應
    執行有期徒刑 5月，於97年3月5日易科罰金執行完畢（於本
    件構成累犯），於97年間因違反毒品危害防制條例案件，經
    原審於97年10月29日以97年度訴字第4062號，就施用第一級
    毒品罪部分判處有期徒刑 8月，就施用第二級毒品罪部分判
    處有期徒刑 5月，定應執行有期徒刑11月，經臺灣高等法院
    於97年10月29日以97年度上訴字第5451號駁回上訴確定，現
    於臺灣臺北監獄臺北分監執行，二人均不知悔改。
二、甲○○明知未經許可，不得寄藏可發射子彈具有殺傷力之槍
    枝、子彈及槍砲主要組成零件，竟於97年 1月間某日，在苗
    栗縣竹南鎮○○街55巷4號2樓 201室，受真實姓名、年籍不
    詳、綽號「阿文」之成年男子所託，將具殺傷力之仿WALTHE
    R廠PPK/S型半自動手槍製造之改造槍枝2支（各含彈匣1個，
    下同，槍枝管制編號分別為0000000000號、0000000000號）
    、仿VALTRO廠85COMB AT型金屬模型槍之改造槍枝1支（含彈
    匣 1個，下同，槍枝管制編號0000000000號）、直徑9±0.5
    mm子彈80顆（經採樣26顆試射，餘54顆）、直徑8±0.5mm子
    彈8顆（採樣3顆試射，餘5顆）及槍管1枝，寄藏該址；乙○
    ○亦明知未經許可，不得寄藏可發射子彈具有殺傷力之槍枝
    、子彈，於同年3月初某日在臺北縣新莊市○○路503號渠住
    處，受甲○○之託，寄藏前述仿VALTRO廠85COMBAT型金屬模
    型製造之改造手槍、直徑 8±0.5mm子彈8顆、直徑9±0.5mm
    子彈中之69顆，乙○○將之置於渠住處。經警循線於同年 3
    月16日晚間9時40分許，在臺北縣新莊市○○路503號前，自
    甲○○外套口袋中起獲前述仿WALTHER廠PPK/S型半自動改造
    手槍2枝、直徑 9±0.5mm子彈11顆（起訴書誤載為10顆，採
    樣3顆試射，餘8顆），再經甲○○帶同，分別於同日晚間 9
    時40分許，在臺北縣新莊市○○路503號2樓乙○○住處陽台
    ，扣得工具箱1盒，及於翌日凌晨2時15分許，在苗栗縣竹南
    鎮○○街55巷4號2樓 201室其居處，起獲槍管1枝、8mm銅質
    彈殼 737顆、8mm銅質彈頭69顆、9mm銅質彈殼227顆、9mm銅
    質彈頭 182顆、底火銅墊1875個、底火銅套1650個、轉輪工
    業火藥16個、底火50發、鋼質彈簧 8個（以上彈殼、彈頭、
    底火銅墊、底火銅套、轉輪工業火藥、底火、鋼質彈簧，業
    經執行公訴檢察官於98年1月6日以補充理由書減縮認非屬子
    彈之主要組成零件，參見原審卷第92頁）、銅質彈頭組裝器
    3 支、手持研磨機1套、大小鑽頭7支、銼刀5支、游標卡尺1
    支、鐵錘1支等；繼於同年5月17日凌晨1時許，為警在臺北
    縣新莊市○○街501巷口處，於乙○○所有車牌號碼G7-2377
    號自用小客車內，及臺北縣新莊市○○街 503號渠住處旁違
    建倉庫內，查獲上開仿VALTRO廠85COMBAT型金屬模型槍之改
    造手槍 1枝、直徑9±0.5mm子彈69顆（經採樣23顆試射，餘
    46顆）、直徑8±0.5mm子彈8顆（採樣3顆試射，餘5顆）。
三、案經臺北市政府警察局移請臺灣板橋地方法院檢察署檢察官
    偵查起訴。
    理  由
壹、程序部分
    本件當事人對於原審認定事實所引用之證據資料，於原審及
    本院審理時均陳明同意引用為本案證據，本院審酌該等言詞
    供述及書面作成時之情況認為適當，依刑事訴訟法第 159條
    之5之規定，均有證據能力，合先敘明。
貳、實體部分
一、訊據被告甲○○坦承前揭事實不諱，而訊之被告乙○○則矢
    口否認犯罪，辯稱：「甲○○係將槍彈置盒內，伊自甲○○
    處收受該盒時不知其內為何物，伊主觀上並無寄藏槍枝、子
    彈之故意等語。」。經查：
（一）警方先於同年3月16日晚間9時40分許，在臺北縣新莊市○
      ○路503號前自被告甲○○外套口袋中起獲前述仿WALTHER
      廠PPK/S型半自動改造手槍2枝、直徑9±0.5mm子彈11顆（
      採樣3顆試射，餘8顆），並於翌日凌晨 2時15分許在苗栗
      縣竹南鎮○○街55巷4號2樓201室其居處，起獲槍管1枝，
      嗣警方又於同年5月17日凌晨1時許在臺北縣新莊市○○街
      501巷口處於被告乙○○所有車牌號碼G7-2377號自用小客
      車內及臺北縣新莊市○○街 503號渠住處旁違建倉庫內，
      查獲上開仿VALTRO廠85COMBA T型金屬模型槍之改造手槍1
      枝、直徑9±0.5mm子彈69顆（經採樣23顆試射，餘46顆）
      、直徑 8±0.5mm子彈8顆（採樣3顆試射，餘5顆）等情，
      為被告甲○○、乙○○自承不諱，並經證人即查獲員警邱
      坤寶、黃韋華、金宣政於原審時到庭證述屬實（參見原審
      卷二第231至236、337至340頁）。又警方自被告甲○○外
      套及住居所中扣得之手槍（槍枝管制編號0000000000號、
      0000000000號）、子彈、槍管經送內政部警政署刑事警察
      局鑑驗，手槍部分認均係改造手槍，由仿WALTHE R廠PPK/
      S 型半自動手槍製造之槍枝，換裝土造金屬槍管而成，擊
      發功能正常，可供擊發適用子彈使用，認具殺傷力，又扣
      案子彈11顆，認均係非制式子彈，由金屬彈殼組合直徑 9
      ±0.5mm金屬彈頭而成，經採樣3顆試射，可擊發，認具殺
      傷力，另扣案之槍管1支認係土造金屬槍管，有該局97年3
      月17日刑鑑字第0970038496號、97年5月29日刑鑑字第097
      0073982 號槍彈鑑定書附卷可稽（參見97年度偵字第9904
      號偵查卷第55頁至第58頁、第78頁至81頁）；另於被告乙
      ○○住處所扣獲之槍枝、子彈經送同局鑑定，該手槍部分
      （槍枝管制編號0000000000號）認係改造手槍，由仿VALT
      RO廠85COMBAT型金屬模型槍製造之槍枝車通金屬槍管內阻
      鐵而成，擊發功能正常，可供擊發適用子彈使用，認具殺
      傷力，又扣案子彈77顆，其中69顆認均係非制式子彈，由
      金屬彈殼組合直徑 9±0.5 mm金屬彈頭而成，經採樣23顆
      試射，可擊發，認具殺傷力，其中 8顆亦係非制式子彈，
      由金屬彈殼組合直徑8±0. 5mm金屬彈頭而成，採樣3顆試
      射，可擊發，認具殺傷力，則有該局97年 6月25日刑鑑字
      第 0970073978號存卷可徵（參見97年度偵字第15501號偵
      查卷第74頁至第77頁），是前揭扣案槍彈均具殺傷力，且
      該槍管為槍枝之主要組成零件無誤。
（二）被告乙○○自承其於警詢及偵查中所為之供述，均出於自
      由意志所為（參見97年度偵字第 15501號偵查卷第88頁、
      原審卷二第345頁反面），渠於原審審理時雖否認有寄藏
      槍彈之故意，惟渠於警詢中業坦承該事實無誤（參見同上
      偵查卷第19頁至第20頁），業經原審當庭勘驗屬實（參見
      原審卷一第 118頁），並製有該警詢逐字勘驗筆錄存卷為
      據（參見原審卷一第98頁至第 113頁），其於警詢中已陳
      明：「‧‧‧甲○○於97年 3月初跟我拿違建倉庫鑰匙，
      他自己拿到倉庫藏放的，當時他有給我看該 2盒子彈，說
      要寄放倉庫裡面‧‧‧」等語（參見偵查卷第20頁），又
      渠於偵查中復曾坦承犯行（參見同上偵查卷第89頁），另
      於檢察官質以：「於何時、何地開始持有槍彈？」時，亦
      供承：「97年 3月初，是甲○○在我新莊住處寄放，有槍
      枝 1支、子彈77顆。」等語在卷（參見同上偵查卷第71頁
      ），且於原審準備程序中且供述：「被告甲○○寄放之物
      品，裝於盒中。」等語（參見原審卷一第74頁），衡諸被
      告乙○○前有多次因毒品案件受警方、檢察官詢問及法院
      訊問之經驗，深知犯罪嫌疑人在警詢、偵訊及法院初訊時
      所為之供述有一定之法律效果，豈可能隨意為之？當具相
      當可信性，況被告乙○○係於車內為警查獲持有受寄藏之
      槍枝，可見被告乙○○已因不詳原因移動過裝有扣案槍彈
      之盒子，足見被告甲○○寄藏槍彈予被告乙○○時，雖均
      裝於盒中，但被告乙○○已見盒內所裝物品為槍彈，並經
      被告乙○○同意而予以寄藏。準上各情，顯見被告乙○○
      嗣後空言翻異前詞，改稱：「渠不知被告甲○○寄放之盒
      內物品為何，若知悉受寄藏槍枝，即會報警處理。」云云
      ，殊屬無憑，不足採信；被告甲○○於原審時證稱其將裝
      槍彈的盒子交付被告乙○○時，並未告知被告乙○○其內
      所裝為槍彈，被告乙○○亦未詢問其內裝有何物品云云（
      參見原審卷二第343頁反面），顯係事後迴護之詞，亦不
      足採。
（三）此外，復有查獲現場照片、扣押物品照片、扣押物品目錄
      表、扣押物品清單等附卷得佐（參見同上偵卷第18、19、
      31至37、52、53、83、84、98頁、97年度偵字第15501號
      偵查卷第12、23至28、77、78頁至第77頁），益徵被告甲
      ○○出於任意性之自白，與事實相符，堪信為真，被告乙
      ○○於原審及本院辯稱不知被告甲○○寄放物品為槍枝、
      子彈云云，核與常情有違，屬事後卸責之詞，殊不足採。
      被告甲○○確有未經許可，寄藏可發射子彈具有殺傷力之
      改造槍枝、子彈、槍枝主要組成零件之犯行，被告乙○○
      亦有未經許可，寄藏可發射子彈具有殺傷力之改造槍枝、
      子彈之犯行。
（四）綜上所述，本件事證明確，被告甲○○未經許可，寄藏可
      發射子彈具有殺傷力之改造槍枝、子彈、槍枝主要組成零
      件之犯行，被告乙○○未經許可，寄藏可發射子彈具有殺
      傷力之改造槍枝、子彈之犯行，均堪認定，皆應依法論科
      。
二、原審公訴檢察官以本件被告甲○○尚為警扣有前述 8mm銅質
    彈殼、 8mm銅質彈頭、9mm銅質彈殼、9mm銅質彈頭、底火銅
    墊、底火銅套、轉輪工業火藥、底火、鋼質彈簧、銅質彈頭
    組裝器、手持研磨機、大小鑽頭、銼刀、游標卡尺、鐵錘、
    工具箱等物，是對被告甲○○部分，變更起訴法條，認其涉
    犯未經許可製造具殺傷力槍枝及子彈罪嫌。被告甲○○就其
    為警扣得前揭物品，並無異詞，但於偵查及原審中均否認有
    製造槍彈之行為，並以：上開扣案工具均為綽號「阿文」之
    男子所有，該工具亦非其作為改造槍彈所用等語為辯（參見
    97年度偵字第 15501號偵查卷第50頁、第51頁、原審卷二第
    346頁反面）。然查：
（一）本件起訴書原已指出移送機關認被告甲○○涉嫌製造槍彈
      ，係以被告甲○○為警扣得改造槍彈之零件及工具等資為
      論據；起訴檢察官以警員於查獲本件時，未見被告甲○○
      使用扣案工具改造槍彈，而被告乙○○亦僅證稱聽聞被告
      甲○○有改造行為，另扣案之工具僅為一般常見之銼刀、
      鉗子、鐵鎚、捲尺等物，故尚難認該等工具係用於改造槍
      枝之用，自不能僅以被告甲○○持有前述工具，即認定被
      告甲○○有改造槍枝、子彈之行為。
（二）按對於被告供述證據之取捨，本應綜觀其全供詞之意旨，
      而為判斷，非可泥於一詞，而率然斷章取義。本件被告甲
      ○○雖曾於警詢中供述：渠因妻子生病，而無固定工作，
      故想製造槍彈出售等語（參見同上偵查卷第23頁、第24頁
      ），惟其於同一警訊中業明確供陳，前述物品及扣案槍彈
      均為綽號「阿文」之男子所寄放乙節（參見同上偵查卷第
      二五頁），此核與被告甲○○於偵查及原審中所述，要無
      齟齬之處。
（三）被告乙○○於警詢中就渠遭查獲槍枝部分，係稱被告甲○
      ○在渠面前將槍枝拆解，準備保養等語（參見97年度真字
      第15501號偵查卷第19頁），故渠並未目睹被告甲○○「
      製造」槍枝，至為顯然；至就渠為警查獲之子彈部分，固
      亦於警詢中謂：扣案之子彈，其中 5顆為被告甲○○所改
      造，因渠曾於97年 3月初，在渠住處後陽台，目睹被告甲
      ○○組裝子彈云云，基此，渠似已親見被告甲○○有製造
      子彈之行為，但渠繼稱：被告甲○○未組裝回去，出門即
      遭警方查獲，為警起獲之子彈，為被告甲○○於97年 3月
      初向渠索取違建倉庫之鑰匙，其自行藏放於倉庫，當時被
      告甲○○有出示該 2盒子彈，表示欲寄放在渠倉庫中，故
      渠將鑰匙交予被告甲○○，其藏放後，再告知其置放之位
      置等語（亦參見同上偵查卷偵查卷第20頁），且於偵查中
      另供云：槍彈係被告甲○○於97年 3月初以盒裝寄放渠住
      處，渠不知內有何物乙節（參見同上偵查卷第88頁），依
      渠此等言說，顯表示被告甲○○逕將子彈藏置於渠住處倉
      庫，渠未見被告甲○○有何其他作為，則勾稽被告乙○○
      前後說詞，渠究竟有無見被告甲○○組裝槍枝子彈，前後
      指述已相矛盾，且有重大瑕疵，故自不足遽以被告乙○○
      之陳述，逕為被告甲○○有製造子彈犯行不利益之積極證
      據。
（四）另警方係在臺北縣新莊市○○路503號2樓被告乙○○住處
      陽台及苗栗縣竹南鎮○○街55巷4號2樓201室被告甲○○
      居處，對被告甲○○之犯罪嫌疑，執行搜索，但在臺北縣
      新莊市○○路址扣得之工具 1批，警方並未於扣押物品清
      單中詳載為何物，然參照附卷所示照片（參見97年度偵字
      第9904號偵查卷第27頁、原審卷二第 245頁），該工具箱
      內工具乃套管、螺絲起子、鑽頭、螺釘及其他零碎雜物。
      而查，證人即在臺北縣新莊市○○路址查獲前揭工具箱之
      承辦警員邱坤寶於原審中所結證：伊擔任刑事警察已20餘
      年，一般查獲改造槍枝，就槍管部分須使用車床等語（參
      見原審卷二第 231頁反面），但本件於該址，並未查獲車
      床或其類似工具，是豈可直指被告甲○○即有製造槍枝之
      事實。又證人即至苗栗縣竹南鎮○○街址執行搜索之承辦
      警員王韋華於原審審理時固證云：被告甲○○於警局中，
      以扣案工具組裝未置入底火之子彈，約祗須 1分等語（參
      見原審卷二第 234頁正面），然依證人王韋華所述，伊等
      使被告甲○○組裝子彈，係為證明其有無能力組裝等語（
      參見原審卷二第 235頁反面），但一人有無製造子彈之能
      力，要非即可遽指其有製造子彈之犯罪事實，其乃事理之
      當然，故非得以被告甲○○得於警局中組裝子彈，而逕認
      其有製造子彈之犯行；況據證人王韋華所證，被告甲○○
      於警局中為前述子彈之組裝時，係將彈頭置於彈殼之上，
      以鐵鎚垂之，彈頭即卡住彈殼等語（參見原審卷二第 236
      頁），此與證人亦為承辦警員之金宣政於原審審理時所證
      （參見原審卷二第 339頁反面），大致相符，然警方在臺
      北縣新莊市○○路503號2樓被告乙○○住處陽台扣得之工
      具箱內，並無鐵鎚或相類之工具，承此，復可見被告乙○
      ○於警詢中指摘被告甲○○曾在渠住處陽台有改造子彈乙
      情，顯與事實不合。
（五）再警方在苗栗縣竹南鎮○○街址雖亦扣得之銅質彈頭組裝
      器3支、手持研磨機1套、大小鑽頭7支、銼刀5支、游標卡
      尺1支、鐵錘1支等物，但亦無前揭車床或類似之車製槍管
      等改造槍枝工具，而執行公訴檢察官復無法證明本件為警
      扣得之槍枝、子彈、槍管，其車製痕跡有與上述工具箱內
      工具或前開研磨機、鑽頭之鑿製刻痕相符之處，故執行公
      訴檢察官徒言被告甲○○有製造槍彈乙節，應屬無據。
（六）本院遍查全部卷證及已盡調查能事，均無法證明被告甲○
      ○有製造槍彈之事實，故不能以該罪嫌相繩。原審公訴檢
      察官就被告甲○○部分為前揭起訴法條之變更，尚有未洽
      ，合先敘明。
三、核被告甲○○所為，係犯槍砲彈藥刀械管制條例第8條第4項
    之未經許可寄藏可發射子彈具殺傷力之改造槍枝罪、同條例
    第12條第 4項之未經許可寄藏具有殺傷力之子彈罪、同條例
    第13條第 4項之未經許可寄藏槍枝主要組成零件罪；執行公
    訴檢察官於98年1月6日補充理由書變更原起訴法條，認被告
    係犯同條例第8條第1項之未經許可製造可發射子彈具殺傷力
    之改造槍枝罪、同條例第12條第 1項之未經許可製造具有殺
    傷力之子彈罪，其持有槍管部分，為前述未經許可製造可發
    射子彈具殺傷力之改造槍枝罪所吸收，不另論罪（參見原審
    卷一第91頁），要屬未洽；惟基於檢察一體原則，執行公訴
    檢察官既對原起訴檢察官起訴之法條已為變更，原審即應以
    經變更後之起訴法條判斷本件檢察官起訴適用法律之見解，
    而該變更後之起訴法條有前述不妥之處，且實行公訴檢察官
    已變更之起訴法條與原審所論之罪間，其等社會基本事實仍
    無重大歧異，原審自仍得予審究，並予變更起訴法條論罪。
    又被告乙○○所為，係犯同條例第8條第4項之未經許可寄藏
    可發射子彈具殺傷力之改造槍枝罪、同條例第12條第 4項之
    未經許可寄藏具有殺傷力之子彈罪。查被告甲○○係為綽號
    「阿文」之男子寄藏前揭槍彈、零件，而被告乙○○則係為
    被告甲○○寄藏槍彈，是被告甲○○、乙○○所犯各罪，係
    獨立實行其犯罪構成要件，換言之，被告甲○○與綽號「阿
    文」男子、被告甲○○與被告乙○○間之意思相對，而非建
    構於其等彼此間意思合致之犯意聯絡所為，故無所謂共同正
    犯可言，起訴書認應論以共同正犯，容非允適。被告甲○○
    、乙○○係以一行為各犯前述數罪，為想像競合犯，應依刑
    法第55條前段規定，應均從其情節較重之未經許可寄藏可發
    射子彈具殺傷力之改造槍枝罪處斷。再被告甲○○、乙○○
    各有上述犯罪事實欄所載之有期徒刑執行事實，有本院被告
    前案紀錄表1件在卷可佐，其等各於徒刑執行完畢後5年內再
    犯本件有期徒刑以上之罪，均為累犯，皆應依刑法第47條第
    1項規定，加重其刑。
四、原審認被告甲○○、乙○○未經許可，寄藏可發射子彈具有
    殺傷力之改造槍枝、子彈、槍枝主要組成零件之犯行明確，
    適用槍砲彈藥刀械管制條例第 8條第4項、第12條第4項、第
    13條第4項，刑法第11條前段、第55條、第47條第1項、第42
    條第 3項前段、第38條第1項第1款等規定，並審酌被告甲○
    ○、乙○○各有如犯罪事實欄所在之犯罪紀錄，亦有上開被
    告前案紀錄表在卷可徵，素行均非良好，其等未經許可，各
    寄藏上開槍彈、槍管，雖未用以再犯其他罪行，然其行為，
    已嚴重危害社會治安，自屬可議，兼衡被告甲○○寄藏之槍
    彈暨槍管數量遠較被告乙○○為多，其等各別之犯罪動機、
    目的、手段，及被告甲○○犯罪後坦承犯行之態度、被告乙
    ○○否認犯行之態度等一切情狀，量處被告甲○○有期徒刑
    五年六月，併科罰金新臺幣五萬元，被告乙○○有期徒刑三
    年二月，併科罰金新臺幣三萬元，並就罰金刑部分併諭知以
    新臺幣一千元折算一日之易服勞役折算標準，另扣案之前述
    仿WALTHER廠PPK/S型半自動手槍製造之改造槍枝2支、仿VAL
    TRO廠85CO MBAT型金屬模型槍之改造槍枝1支、直徑9±0.5m
    m子彈80顆（經採樣26顆試射，餘54顆）、直徑8±0.5mm 子
    彈8顆（採樣3顆試射，餘5顆）、槍管1枝，除鑑驗試射之子
    彈經擊發，已喪失效用，所遺彈頭、彈殼，業不具殺傷力，
    要非違禁物，應不予宣告沒收外，其餘槍彈、槍管皆為違禁
    物，均應依刑法第38條第1項第1款規定，沒收之；至扣案之
    8mm銅質彈殼737顆、8mm銅質彈頭69顆、9mm銅質彈殼227 顆
    、9mm銅質彈頭182顆、底火銅墊1,875個、底火銅套1,650個
    、轉輪工業火藥16個、底火50發、鋼質彈簧 8個、銅質彈頭
    組裝器3支、手持研磨機1套、大小鑽頭7支、銼刀5支、游標
    卡尺 1支、鐵錘1支、工具箱1盒等，與被告甲○○所涉前述
    犯行無涉，不併為沒收宣告之諭知。經核原審認事用法均無
    不合，量刑亦稱適當。被告甲○○上訴請求減輕其刑，被告
    乙○○上訴否認寄藏槍彈犯行，猶執前詞辯稱不知被告甲○
    ○寄放物品為槍彈云云；惟原判決已於理由內審酌敘述刑法
    第57條所列各款事項而為被告甲○○、乙○○之刑之量定，
    量刑均無不當，本院並於上詳加論述駁斥被告乙○○之辯解
    不足採之理由，是被告甲○○、乙○○之上訴均無理由，皆
    應予駁回。
據上論斷，應依刑事訴訟法第368條，判決如主文。
本案經檢察官邱美育到庭執行職務。
中    華    民    國    98    年    12    月    24    日
            刑事第十七庭  審判長法  官  趙功恆
                                法  官  陳憲裕
                                法  官  黃雅芬
以上正本證明與原本無異。
如不服本判決，應於收受送達後10日內向本院提出上訴書狀，其
未敘述上訴之理由者並得於提起上訴後10日內向本院補提理由書
（均須按他造當事人之人數附繕本）。
                                書記官  鄭雅云
中    華    民    國    98    年    12    月    25    日
附錄：本案論罪科刑法條全文
槍砲彈藥刀械管制條例第8 條
未經許可，製造、販賣或運輸鋼筆槍、瓦斯槍、麻醉槍、獵槍、
空氣槍或第四條第一項第一款所定其他可發射金屬或子彈具有殺
傷力之各式槍砲者，處無期徒刑或五年以上有期徒刑，併科新臺
幣一千萬元以下罰金。
未經許可，轉讓、出租或出借前項所列槍枝者，處五年以上有期
徒刑，併科新臺幣一千萬元以下罰金。
意圖供自己或他人犯罪之用，而犯前二項之罪者，處無期徒刑或
妻年以上有期徒刑，併科新臺幣一千萬元以下罰金。
未經許可，持有、寄藏或意圖販賣而陳列第一項所列槍枝者，處
三年以上十年以下有期徒刑，併科新臺幣七百萬元以下罰金。
第一項至第三項之未遂犯罰之。
槍砲彈藥刀械管制條例第12條
未經許可，製造、販賣或運輸子彈者，處一年以上七年以下有期
徒刑，併科新臺幣五百萬元以下罰金。
未經許可，轉讓、出租或出借子彈者，處六月以上五年以下有期
徒刑，併科新臺幣三百萬元以下罰金。
意圖供自己或他人犯罪之用，而犯前二項之罪者，處三年以上十
年以下有期徒刑，併科新臺幣七百萬元以下罰金。
未經許可，持有、寄藏或意圖販賣而陳列子彈者，處五年以下有
期徒刑，併科新臺幣三百萬元以下罰金。
第一項至第三項之未遂犯罰之。
槍砲彈藥刀械管制條例第13條
未經許可，製造、販賣或運輸槍砲、彈藥之主要組成零件者，處
三年以上十年以下有期徒刑，併科新臺幣七百萬元以下罰金。
未經許可，轉讓、出租或出借前項零件者，處一年以上七年以下
有期徒刑，併科新臺幣五百萬元以下罰金。
意圖供自己或他人犯罪之用，而犯前二項之罪者，處五年以上有
期徒刑，併科新臺幣一千萬元以下罰金。
未經許可，持有、寄藏或意圖販賣而陳列第一項所列零件者，處
六月以上五年以下有期徒刑，併科新臺幣三百萬元以下罰金。
第一項至第三項之未遂犯罰之。


司法院資訊處製作；財團法人民間司法改革基金會備份。
